臺灣嘉義地方法院刑事判決　　　　　　　100年度訴字第428號
公　訴　人　臺灣嘉義地方法院檢察署檢察官
被　　　告　曾榮
上列被告因違反毒品危害防制條例案件，經檢察官提起公訴（
100 年度毒偵字第545 號），因被告於本院準備程序中就被訴事
實為有罪之陳述，經本院裁定由受命法官獨任以簡式審判程序審
理，判決如下：
    主  文
曾榮施用第二級毒品，累犯，處有期徒刑肆月，扣案之第二級毒
品甲基安非他命壹包（檢驗後淨重貳點伍玖柒公克）沒收銷燬之
，前開毒品包裝袋壹個及吸食器壹組沒收；又施用第一級毒品，
累犯，處有期徒刑玖月，扣案之第一級毒品海洛因包（驗餘淨
重貳點伍陸公克、空包裝總重壹點貳貳公克）沒收銷燬之，前開
毒品包裝袋個及注射針筒伍支沒收。應執行有期徒刑壹年，扣
案之第二級毒品甲基安非他命壹包（檢驗後淨重貳點伍玖柒公克
）、第一級毒品海洛因包（驗餘淨重貳點伍陸公克、空包裝總
重壹點貳貳公克）均沒收銷燬之，前開毒品包裝袋合計肆個、吸
食器壹組、注射針筒伍支均沒收。
    犯 罪 事 實
一、曾榮前因施用毒品案件，經臺灣臺南地方法院以90年度毒聲
    字第1392、2155號裁定送觀察、勒戒後，認無繼續施用毒品
    之傾向，於民國90年11月12日釋放出所，並經臺灣臺南地方
    法院檢察署檢察官以90年度營毒偵字第251 號不起訴處分確
    定。復於前揭觀察、勒戒執行完畢釋放後之5 年內之91年間
    ，復因施用毒品案件，經臺灣臺南地方法院以91年度毒聲字
    第1996號裁定送強制戒治併起訴，強制戒治部分於92年10月
    29 日 停止其處分出所並付保護管束，於92年11月20日保護
    管束期滿未經撤銷而執行完畢，起訴部分經臺灣臺南地方法
    院以91年度訴字第1264號判處有期徒刑3 年10月，並經臺灣
    高等法院臺南分院以92 年度上訴字第230號駁回上訴確定，
    嗣經該院裁定減刑為有期徒刑1 年11月確定，並與前案假釋
    經撤銷之殘刑接續執行至97年12月18日再經假釋出監並付保
    護管束，於98 年4月11日保護管束期滿假釋未經撤銷，視為
    執行完畢。詎其仍未戒除毒癮，復基於施用第一級毒品海洛
    因、第二級毒品甲基安非他命之犯意，於100 年4月7日晚上
    10時許（起訴意旨誤載為4 月8日上午6時），在其嘉義市○
    區○○路860號5樓之11居所內，以吸食器燒烤之方式，施用
    第二級毒品甲基安非他命1次；另於100 年4月8日上午6時許
    ，在上址居所內，以將海洛因摻水注射之方式，施用第一級
    毒品海洛因1次；嗣於100 年4月8日下午2時20分許，因案通
    緝為警在上址查獲，並扣得曾榮所有之第二級毒品甲基安非
    他命1包（檢驗後淨重2.597公克）、第一級毒品海洛因3 包
    （編號1至3，起訴意旨誤載為4 包，驗餘淨重2.56公克、空
    包裝總重1.22公克）、分別供施用第二級甲基安非他命所用
    之吸食器1組、供施用第一級毒品海洛因之注射針筒5支，經
    其同意採尿送驗，結果呈可待因、嗎啡、甲基安非他命陽性
    反應，始悉上情。
二、案經嘉義縣警察局水上分局報告臺灣嘉義地方法院檢察署檢
    察官偵查起訴。
    理  由
一、本件被告曾榮所犯，非死刑、無期徒刑、最輕本刑為3 年以
    上有期徒刑之罪，或高等法院管轄第一審案件，其於準備程
    序進行中，就被訴事實為有罪之陳述，經本院告知簡式審判
    程序之旨，並聽取檢察官及被告之意見後，裁定進行簡式審
    判程序。
二、上開事實，業經被告於本院審理時自白不諱，並有臺灣檢驗
    科技股份有限公司100 年4 月27日濫用藥物檢驗報告、代號
    與真實姓名對照表（3M00000000）在卷可稽，又扣案白色晶
    體1包，經送驗結果，確為甲基安非他命（檢驗後淨重2.597
    公克），扣案之塊狀粉末3 包，經送驗結果，確為海洛因（
    編號1至3，驗餘淨重2.56公克，空包裝總重1.22公克），有
    高雄市立凱旋醫院100年6月14日出具之濫用藥物成品檢驗鑑
    定書、法務部調查局濫用藥物實驗室100年5月12日出具之鑑
    定書在卷可憑，足認被告之任意性自白與事實相符。
三、按如被告於初犯經觀察勒戒或強制戒治執行完畢後5 年內，
    已再犯施用毒品之罪，經依法追訴處罰，縱其第3 次（或第
    3 次以上）再度施用毒品之時間，在初犯經觀察、勒戒或強
    制戒治執行完畢釋放5 年以後，已不合於「5 年後再犯」之
    規定，且因已於「5 年內再犯」，顯見其再犯率甚高，原實
    施觀察、勒戒或強制戒治，已無法收其實效，即應依該條例
    第10條處罰（最高法院95年5 月9 日第7 次、97年度第5 次
    刑事庭會議決議參照）。查被告前因施用毒品案件，經臺灣
    臺南地方法院以90年度毒聲字第1392、2155號裁定送觀察、
    勒戒後，認無繼續施用毒品之傾向，於90年11月12日釋放出
    所，並經臺灣臺南地方法院檢察署檢察官以90年度營毒偵字
    第251 號不起訴處分確定。復於前揭觀察、勒戒執行完畢釋
    放後之5 年內之91年間，復因施用毒品案件，經臺灣臺南地
    方法院以91年度毒聲字第1996號裁定送強制戒治併起訴，強
    制戒治部分於92年10月29日停止其處分出所並付保護管束，
    於92年11月20日保護管束期滿未經撤銷而執行完畢，起訴部
    分經臺灣臺南地方法院以91年度訴字第1264號判處有期徒刑
    3年10月，並經臺灣高等法院臺南分院以92年度上訴字第230
    號駁回上訴確定，有臺灣高等法院被告前案紀錄表在卷可按
    ，是被告於前開觀察勒戒執行完畢釋放後5 年內再犯施用毒
    品之罪，且經依法追訴處罰，並因本件為3 犯以上施用毒品
    之罪，顯見其再犯率甚高，原實施觀察勒戒，已無法收其實
    效，應依法處罰。從而，本件事證明確，被告犯行足堪認定
    ，應依法論科。
四、核被告所為，係犯毒品危害防制條例第10條第2 項、第1 項
    之施用第二級毒品罪、施用第一級毒品罪。被告為施用而持
    有第二級毒品甲基安非他命、第一級毒品海洛因之低度行為
    ，分別為施用之高度行為所吸收，均不另論罪。被告所犯上
    開2 罪，犯意各別，行為互殊，應予分論併罰。再其有犯罪
    事實欄所述之前科，於97年12月18日再經假釋出監並付保護
    管束，於98年4 月11日保護管束期滿假釋未經撤銷，視為執
    行完畢，有臺灣高等法院被告前案紀錄表在卷可稽，其於受
    徒刑之執行完畢後，5 年以內故意再犯本件有期徒刑以上之
    罪，均為累犯，應依刑法第47條第1 項之規定，各加重其刑
    。
五、爰審酌被告曾因施用毒品經裁定觀察、勒戒執行完畢，前復
    因施用毒品案件，經法院判刑確定並執行完畢，有臺灣高等
    法院被告前案紀錄表在卷可稽，仍未能徹底戒絕毒品，而再
    犯本案，顯見其自制力不足，無法擺脫毒品，未能體悟施用
    毒品對自己、家人造成之傷害及社會之負擔，惟念及施用毒
    品本質上係戕害自身健康之行為，尚未嚴重破壞社會秩序或
    侵害他人權益，且被告坦承犯行、犯後態度尚可等一切情狀
    ，分別量處如主文所示之刑並定應執行刑。扣案白色結晶1
    包，經送驗結果，確為甲基安非他命（檢驗後淨重2.597 公
    克），另扣案之塊狀粉末3 包經送驗結果，確為海洛因（編
    號1至3，驗餘淨重2.56公克，空包裝總重1.22公克），業如
    前述，屬毒品危害防制條例第2條第2項第1、2款所規定之第
    二級、第一級毒品，且屬違禁物，爰依毒品危害防制條例第
    18 條第1項前段之規定，不問屬於犯人與否沒收銷燬之。又
    扣案供盛裝上開毒品甲基安非他命、海洛因之外包裝袋1 個
    、3個、吸食器1組、注射針筒5 支，係被告所有供犯本案施
    用第二級、第一級毒品罪所用之物，業據其供承在卷，併依
    刑法第38條第1項第2款規定宣告沒收。至扣案編號4之結晶1
    包，經送驗結果，並未發現含法定毒品成分，有上開法務部
    調查局濫用藥物實驗室鑑定書在卷可憑，且與本案犯罪並無
    關係，不另為沒收之諭知，併此敘明。
據上論斷，應依刑事訴訟法第273 條之1 第1 項、第299 條第1
項前段，毒品危害防制條例第10條第1  項、第2 項、第18條第1
項前段，刑法第11條、第47條第1 項、第38條第1 項第2 款、第
51條第5 款，判決如主文。
本案經檢察官林俊良到庭執行職務。
中    華    民    國   100    年    7     月    11    日
                  刑事第四庭  法  官  梁淑美
以上正本證明與原本無異。
如不服本判決應於收受判決後10日內向本院提出上訴書狀，並應
敘述具體理由；其未敘述上訴理由者，應於上訴期間屆滿後20日
內向本院補提理由書（均須按他造當事人之人數附繕本）「切勿
逕送上級法院」。
中    華    民    國   100    年    7     月    11    日
                              書記官  林金福
毒品危害防制條例第10條
施用第一級毒品者，處6月以上5年以下有期徒刑。
施用第二級毒品者，處3年以下有期徒刑。